臺灣高等法院刑事裁定
111年度聲字第3319號
聲  請  人  臺灣高等檢察署檢察官
受  刑  人  李育維




上列聲請人因受刑人數罪併罰有二裁判以上，聲請定其應執行之
刑（聲請案號：111年度執聲字第1582號），本院裁定如下：
    主  文
李育維犯如附表所示各罪所處之刑，應執行有期徒刑拾壹年捌月
。
    理  由
一、聲請意旨略以：受刑人李育維因違反毒品危害防制條例等數
    罪，先後經判決確定如附表，應依刑法第50條第1項第1款、
    同條第2項、第53條、第51條第5款規定，定其應執行之刑，
    爰依刑事訴訟法第477條第1項聲請裁定等語。 
二、按裁判確定前犯數罪者，併合處罰之。但有下列情形之一，
    不在此限：一、得易科罰金之罪與不得易科罰金之罪；二、
    得易科罰金之罪與不得易服社會勞動之罪；三、得易服社會
    勞動之罪與不得易科罰金之罪；四、得易服社會勞動之罪與
    不得易服社會勞動之罪；前項但書情形，受刑人請求檢察官
    聲請定應執行刑者，依第51條規定定之；數罪併罰，有二裁
    判以上者，依刑法第51條之規定，定其應執行之刑；又宣告
    多數有期徒刑者，於各刑中之最長期以上，各刑合併之刑期
    以下，定其刑期。但不得逾30年。刑法第50條、第53條及第
    51條第5款分別定有明文。次按法律上屬於自由裁量之事項
    ，有其外部性界限及內部性界限，並非概無拘束。依據法律
    之具體規定，法院應在其範圍選擇為適當之裁判者，為外部
    性界限；而法院為裁判時，應考量法律之目的，及法律秩序
    之理念所在者，為內部性界限；法院為裁判時，二者均不得
    有所踰越。在數罪併罰，有二裁判以上，定其應執行之刑時
    ，固屬於法院自由裁量之事項，然仍應受前揭外部性界限及
    內部性界限之拘束；上開更定之應執行刑，不應比前定之應
    執行刑加計其他裁判所處刑期後為重，否則即與法律秩序理
    念及法律目的之內部界限有違，難認適法（最高法院80年台
    非字第473號判例、93年度台非字第192號判決意旨可資參照
    ）。
三、經查：受刑人李育維所犯如附表所示之罪，前經臺灣新北地
    方法院、本院判處如附表所示之刑（附表編號3至10之最後
    事實審「判決日期」欄，均應更正為「111/01/25」），且
    各罪均為附表編號1所示案件裁判確定前所犯，本院亦為最
    後事實審之法院，有各該刑事判決書及本院被告前案紀錄表
    在卷可稽。又附表編號1所示之罪所處之刑為得易科罰金，
    附表編號2至10所示之罪所處之刑為不得易科罰金，合於修
    正後刑法第50條第1項但書第1款之情形，須經受刑人請求檢
    察官聲請定其應執行刑，始得依刑法第51條之規定定其應執
    行刑。茲檢察官依受刑人之請求，聲請就附表所示各罪定其
    應執行之刑，此有受刑人簽名之「定刑聲請切結書」1份在
    卷可憑（本院卷第4頁），本院審核認聲請為適當，應予准
    許。並審酌受刑人於短期間內多次販賣第一級毒品海洛因，
    另就附表所示案件均與毒品相關，刑法第51條第5款原係採
    限制加重原則，而非累加原則之意旨，又附表編號1至2所示
    之罪，曾經臺灣新北地方法院110年度聲字第3425號裁定應
    執行有期徒刑10月，暨附表所示各罪宣告刑總和上限等內、
    外部性界限，並考量受刑人之各該犯罪類型、行為態樣、手
    段、動機等事項，及受刑人對定執行刑之意見等，依刑法第
    51條第5款規定，就附表所示各罪所處之刑，定其應執行之
    刑如主文所示。
四、據上論斷，依刑事訴訟法第477條第1項，刑法第50條第1項
    第1款、第2項、第53條、第51條第5款，裁定如主文。
中　　華　　民　　國　　111 　年　　10 　　月　　 13　日
                  刑事第九庭    審判長法　官  潘翠雪
                                      法　官  陳筱珮
                                      法　官  俞秀美
以上正本證明與原本無異。
如不服本裁定，應於收受送達後五日內向本院提出抗告狀。
                                      書記官  謝崴瀚    
中　　華　　民　　國　　111 　年　　10　　月　　14　　日
　　　　　　　　　　　　　　　　　
附表　　
編          號  1 2 3 罪          名  毒品危害防制條例 竊盜 毒品危害防制條例 宣    告    刑  有期徒刑5月 有期徒刑7月 有期徒刑8年 犯  罪  日  期  108/09/06 108/12/14 108/08/14 偵查（自訴） 機關年度案號  新北地檢108年度毒偵字第5413、5590號 新北地檢109年度偵字第12483號 新北地檢109年度偵字第5608號  最  後 事實審 法    院 臺灣高院 新北地院 臺灣高院  案    號  109年度上訴字第 1561號 109年度審易字第 1504號 110年度上訴字第 1166號  判決日期 109/07/28 109/08/27 111/01/25  確  定 判  決 法    院 臺灣高院 新北地院 最高法院  案    號  109年度上訴字第 1561號 109年度審易字第 1504號 111年度台上字第 2160號  判    決 確定日期 109/07/28  109/12/03  111/05/18 是否為得易科 罰金之案件  是  否         否   備        註   新北地檢110年度執字第4510號 新北地檢110年度執字第562號 新北地檢111年度執字第4920號   編號1至2定應執行刑為10月（110執更4020號）   
編          號  4 5 6 罪          名  毒品危害防制條例 毒品危害防制條例 毒品危害防制條例 宣    告    刑  有期徒刑7年8月 有期徒刑5年6月 有期徒刑5年4月 犯  罪  日  期  108/08/27 108/08/31 108/09/01 偵查（自訴） 機關年度案號  新北地檢109年度偵字第5608號 新北地檢109年度偵字第5608號 新北地檢109年度偵字第5608號  最  後 事實審 法    院 臺灣高院 臺灣高院 臺灣高院  案    號  110年度上訴字第 1166號 110年度上訴字第 1166號 110年度上訴字第 1166號  判決日期 111/01/25 111/01/25 111/01/25  確  定 判  決 法    院 最高法院 最高法院 最高法院  案    號  111年度台上字第 2160號 111年度台上字第 2160號 111年度台上字第 2160號  判    決 確定日期 111/05/18 111/05/18 111/05/18 是否為得易科 罰金之案件         否         否         否   備        註   新北地檢111年度執字第4920號 新北地檢111年度執字第4920號 新北地檢111年度執字第4920號 
編          號  7 8 9 罪          名  毒品危害防制條例 毒品危害防制條例 毒品危害防制條例 宣    告    刑  有期徒刑7年7月 有期徒刑7年8月 有期徒刑7年7月 犯  罪  日  期  108/09/02 108/09/08 108/09/09 偵查（自訴） 機關年度案號  新北地檢109年度偵字第5608號 新北地檢109年度偵字第5608號 新北地檢109年度偵字第5608號  最  後 事實審 法    院 臺灣高院 臺灣高院 臺灣高院  案    號  110年度上訴字第 1166號 110年度上訴字第 1166號 110年度上訴字第 1166號  判決日期 111/01/25 111/01/25 111/01/25  確  定 判  決 法    院 最高法院 最高法院 最高法院  案    號  111年度台上字第 2160號 111年度台上字第 2160號 111年度台上字第 2160號  判    決 確定日期 111/05/18 111/05/18 111/05/18 是否為得易科 罰金之案件         否         否         否   備        註   新北地檢111年度執字第4920號 新北地檢111年度執字第4920號 新北地檢111年度執字第4920號 
編          號  10 以下空白  罪          名  藥事法   宣    告    刑  有期徒刑8月   犯  罪  日  期  108/09/05   偵查（自訴） 機關年度案號  新北地檢109年度偵字第5608號    最  後 事實審 法    院 臺灣高院    案    號  110年度上訴字第 1166號    判決日期 111/01/25    確  定 判  決 法    院 最高法院    案    號  111年度台上字第 2160號    判    決 確定日期 111/05/18   是否為得易科 罰金之案件         否    備        註   新北地檢111年度執字第4920號